臺灣澎湖地方法院刑事判決　　　　　　 100年度簡上字第18號
上　訴　人
即　被　告　莊順孝
上列被告因賭博案件，不服本院馬公簡易庭100年度馬簡字第131
號第一審判決（聲請簡易判決處刑書案號：99年度偵字第874號
），提起上訴，本院合議庭為第二審判決如下：
    主     文
上訴駁回。
   事實及理由
一、本件犯罪事實、證據及應適用之法條，均引用檢察官簡易判
    決處刑書及第一審簡易判決書之記載。
二、原審斟酌被告有多次賭博前科（不構成累犯）及其犯後態度
    等情，因之適用刑法第266條第1項、第268條、第55條、第4
    1條第1項前段、刑法施行法第1條之1之規定，量處被告有期
    徒刑5月，並諭知以新臺幣1000元折算1日之易科罰金折算標
    準，認事用法，均無不當，量刑亦稱妥適。
三、上訴意旨雖以：被告不認識案外人蔡正峰，未曾使用000000
    0000號手機，亦未經營地下大樂透簽賭站從事簽賭云云。惟
    查：證人蔡正峰於99年7月22日第一次警詢中明確供稱：伊
    於民國99年3月間以0000000000號手機撥打至0000000000號
    手機向「孝仔（台語）」之人簽賭地下大樂透，下注2個號
    碼為1組新台幣（下同）80元，當時伊下注5組800元，沒有
    中獎輸了800元等語，衡情證人蔡正峰可能因自承簽賭而受
    刑事責任訴追，尚無任意誣攀他人經營賭站而自貽伊戚之動
    機，再參諸0000000000號手機與0000000000號手機自98年11
    月起至99年5月止計有多達237次之互通紀錄（見警卷第44-5
    1頁通話次數分析明細），足見證人蔡正峰與0000000000號
    手機之持用人互動密切，應無編造或錯記0000000000號手機
    而虛偽供述之可能等情，足認案外人蔡正峰確於99年3月間
    以0000000000號手機撥打至0000000000號手機向「孝仔（台
    語）」之人簽賭地下大樂透。雖證人蔡正峰嗣於第三次警詢
    、偵查及本院審理中改稱：伊係直接請「豪仔（台語）」之
    人幫伊買政府許可每注50元計價總計16組800元之大樂透，
    伊忘了有無以0000000000號手機撥打至0000000000號手機云
    云，惟與上開事證不符，自不可採。又0000000000號行動電
    話之名義申辦人為被告好友劉再豐，但劉再豐並未使用該行
    動電話等情，有通聯調閱查詢單1紙附卷可稽（警卷第41 頁
    ），並經證人劉再豐於警詢（警卷第7-11頁）及偵查中（偵
    卷第16-17頁）證述屬實，衡諸該手機帳寄地址為澎湖縣馬
    公市石泉里2之15號被告莊順孝住處（見上開通聯調閱查詢
    單），而繳款方式均為至統一超商現金繳款，此有遠傳電信
    股份有限公司99年12月17日遠傳（企營）字第09911202787
    號函及附件在卷可稽，另證人即被告之姐莊麗雯於警詢中證
    稱：伊與母親陳玉燕、弟媳謝依妘、弟弟莊順孝、伊兒子陳
    俊彥、伊女兒陳于庭、莊順孝兒子莊翔耀、莊翔瑞同住澎湖
    縣馬公市石泉里2之15號，寄到該址之電話帳單都是伊拿現
    金去繳納的，伊從來沒有幫劉再豐處理或代繳電話費，也沒
    有發生過外人要拿家裡的電話帳單去繳錢的情事（警卷第24
    －27頁）等情，堪認以劉再豐名義申辦之0000000000號行動
    電話持用人乃被告莊順孝。綜上各情以觀，被告莊順孝確於
    99 年3月間經營地下大樂透賭站而以持用之0000000000號手
    機接受案外人蔡正峰以000000 0000號手機簽賭，堪以認定
    ，被告所辯，核係卸責之詞，不足採信。上訴意旨猶執前詞
    ，否認犯罪，指摘原判決不當，求予撤銷改判，為無理由，
    應予駁回。
四、依刑事訴訟法第454條第2項、第455條之1第1項、第3項、第
    373條、第368條，判決如主文。
本案經檢察官李頲翰到庭執行職務。
中    華    民    國    100    年    12  月  30    日
                  刑事庭  審判長法  官  陳順輝
                                法  官  蔡政佑
                                法  官  孫健智
以上正本證明與原本無異。
不得上訴。
中    華    民    國    100    年    12  月  30    日
                                書記官  呂昌景